【裁判字號】    95,交抗,281
【裁判日期】    950508
【裁判案由】    違反道路交通管理處罰條例
【裁判全文】
臺灣高等法院交通事件裁定             95年度交抗字第281號
抗  告  人
即受處分人  甲○○
上列抗告人因違反道路交通管理處罰條例案件，不服台灣士林地
方法院，中華民國95年3月22日所為裁定（95年度交聲字第45號
），提起抗告，本院裁定如下：
    主  文
抗告駁回。
    理  由
一、抗告意旨略以：
    舉發抗告人即受處分人甲○○之同德派出所，其門口紅線經
    常停有車輛，從未見取締，卻單獨取締受處人，令人不服。
    又受處分人從收受違規通知單起，每經過該派出所即留心其
    停車狀況，平均每個禮拜有3晚會經過該地點，而10次有9次
    門口紅線上均停有車輛，經受處分人多次向裁決所異議，亦
    未見改善云云。
二、經查：
（一）受處分人於民國94年7月31日上午10時10分許，將車牌號
      碼HB-1625號自小客車，停放在臺北市○○街170巷21之6
      號門前，該處路面邊線劃有紅色實線之事實，為受處分人
      所自承，並有臺北市政府警察局北市警交大字第
      AU-0000000 號舉發違反道路交通管理事件通知單、舉發
      照片影本及臺北市政府警察局南港分局94年9月14日北市
      警南分交字第09432072300號函附卷可稽，堪認屬實。
（二）按禁止臨時停車線，用以指示禁止臨時停車路段，本標線
      為紅色實線，禁止時間原則為全日24小時，如有縮短之必
      要時，應以標誌及附牌標示之，道路交通標誌標線號誌設
      置規則第169條定有明文。次按禁止臨時停車處所，不得
      停車；汽車駕駛人在禁止臨時停車處所停車者，處新臺幣
      600元以上1,200元以下罰鍰，道路交通安全規則第112 條
      第1項第1款、道路交通管理處罰條例第56條第1項第1款分
      別定有明文。查受處分人本件停車地點確係繪設紅色實線
      路段，依卷附舉發照片影本、臺北市政府警察局南港分局
      94年9月14日北市警南分交字第09432072300號函之說明二
      內容以及受處分人所提出之現場相關位置圖暨照片所示，
      該處顯係位在交岔路口10公尺內，故員警舉發違規，並依
      道路交通管理處罰條例第56條第1項第1款規定認定舉發，
      並無不當。至受處分人抗告理由指，舉發機關同德派出所
      門前紅線上大部分時間均停滿車輛，亦未見警察取締，執
      法不公云云。惟該地點既繪設紅色實線，停車於該處即為
      違規之行為，他人之違規行為與本件違規事實有無之認定
      無涉，並不得據此解免其違規之責。受處分人之抗告，為
      無理由，應予駁回。
據上論斷，應依道路交通案件處理辦法第26條、刑事訴訟法第
412條，裁定如主文。
中    華    民    國    95    年    5    月    8    日
                  刑事第十三庭審判長法  官  曾德水
                                    法  官  杜惠錦
                                    法  官  廖紋妤
以上正本證明與原本無異。
不得再抗告。
                                    書記官  王增華
中    華    民    國    95    年    5     月    9     日


司法院資訊處製作；財團法人民間司法改革基金會備份。
